最高法院民事裁定　　　　　　　　　　　　　　　　九十三年度台抗字第四八０號
　　再　抗告　人　展信科技股份有限公司
　　兼法定代理人　甲○○
　　訴 訟代理 人　林發立律師
　　　　　　　　　馮達發律師
　　　　　　　　　呂紹凡律師
右再抗告人因與澳洲商發明技術股份有限公司間請求損害賠償事件，聲請命原告供訴
訟費用之擔保，對於中華民國九十三年二月二十七日台灣高等法院裁定（九十三年度
抗字第三六二號），提起再抗告，本院裁定如下：
    主  文
再抗告駁回。
再抗告訴訟費用由再抗告人負擔。
    理  由
本件相對人澳洲商發明技術股份有限公司於台灣士林地方法院（下稱士林地院）起訴
，請求再抗告人賠償其損害，再抗告人以相對人未經我國認許，在我國亦無住所、事
務所及營業所，聲請士林地院裁定命相對人供訴訟費用之擔保，士林地院裁定駁回其
聲請，再抗告人對之聲明不服，提起抗告。原法院以：按原告於中華民國無住所、事
務所及營業所者，法院應依被告聲請，以裁定命原告供訴訟費用之擔保。前項規定，
如原告請求中，被告無爭執之部分，或原告在中華民國有資產，足以賠償訴訟費用時
，不適用之，民事訴訟法第九十六條定有明文。本件相對人於我國雖無住所、事務所
及營業所，但其於我國享有發明專利權，有經濟部智慧財產局函可稽；且相對人目前
將該發明專利權授權訴外人川圓科技股份有限公司（下稱川圓公司），其期間至西元
二００四年，每年川圓公司支付相對人新台幣（下同）數百萬元，有相對人授權川圓
公司獨家代理權協議（詳細金額相對人聲請依營業秘密法第十四條第二項限制閱覽資
料）、川圓公司匯款證明在卷可稽，顯見相對人之發明專利權價值甚高。又相對人之
發明專利權至民國一０三年方屆期，有專利證書可稽，足認相對人於本件訴訟終結時
，仍有相當資產足以賠償訴訟費用，依民事訴訟法第九十六條第二項規定，自無須命
其供訴訟費用之擔保等詞，因而維持士林地院所為裁定，裁定駁回其抗告。經核於法
並無不合。按民事訴訟法第九十六條第二項所謂之資產，並不以有形財產為限。相對
人之發明專利權期限至一０三年始屆滿，其因該專利權每年取得授權金數百萬元，此
為原法院確定之事實，可見該專利權確有客觀之交換價值，原法院認該專利權屬民事
訴訟法第九十六條第二項所稱之資產，並不違背法令。再抗告論旨，指摘原裁定不當
，聲明廢棄，非有理由。
據上論結，本件再抗告為無理由。依民事訴訟法第四百九十五條之一第二項、第四百
八十一條、第四百四十九條第一項、第九十五條、第七十八條，裁定如主文。
中　　　華　　　民　　　國　　九十三　　年　　　六　　　月　　二十五　　日
                              最高法院民事第八庭
                                  審判長法官  吳　啟　賓
                                        法官  高　孟　焄
                                        法官  許　朝　雄
                                        法官  朱　建　男
                                        法官  陳　淑　敏
      右正本證明與原本無異
                                              書  記  官
中　　　華　　　民　　　國　　九十三　　年　　　七　　　月　　 十四 　　日
                                                                    ｍ
